# 手机碎屏险、延保服务是分期确认收入还是一次性确认收入

提问人：zsmj 时间：2019-01-25 16:29:46
陈老师您好，日前接触到一个新业务有一家手机制造并销售的公司，他们在销售手机的同时也会附带两种额外收费的保障服务，一种是手机碎屏险，该保障约定购买后在一年以内可以免费换碎屏一次，另一种是延保服务，约定购买后可以将质保期延长一年，现在对这两份保障的收入确认存在疑问。
对这种保障服务收入，我们认为这是一种产品保障，由于这种保障责任产生的赔付义务是一种触发性义务，而不是在合同期间内的持续性义务，由此对应的收入应是在时点确认的收入而不是期间确认收入，合同的期限一年并不说明保障义务在此期间内持续发生，而仅是客户权利的有效期，与服务是否发生无直接关系。所以我们认为该类保障应该适用或有事项准则，将收到的碎屏险销售款后一次性确认为收入并根据预计的概率计提预计负债，而不是将收入在有效期内分期确认收入。
麻烦请问一下陈老师我们的理解是否正确，如果正确是否有更准确的理由或者准则规定来说明这个问题，如果不正确，那这类事项应如何理解，如何进行会计处理。

回答人：chenyiwei
由于这类延保在新准则下已明确为一项单项履约义务，而本企业作为该项履约义务的首要义务人，履约义务的履行时间并不是在商品销售并收到款项时，而是在后续实际提供维修或更换服务时（如你所述 “这种保障责任产生的赔付义务是一种触发性义务，而不是在合同期间内的持续性义务”）。
虽然对单个客户而言属于触发性义务，具有偶发性，但如果购买此类延保服务或额外保障服务的顾客足够多，其发生应是有一定规律可循的，对顾客群总体而言也就成了一项在一段时间内履行的义务。应在延长的质保期间，按照该规律合理确认收入。如果不能合理确定该规律的，应按直线法在该保障的有效期内确认。

提问人：zsmj 时间：2019-01-26 16:08:49
陈老师，假如企业又为自己将来承担碎屏险赔付义务购买了保险，相当于把风险又转移给了保险公司，根据企业过往的经营数据统计发生碎屏险赔付义务极低，这种情况下是否可以一次确认收入

回答人：chenyiwei
不可以。因为企业实际上是提供维修服务的首要义务人，所以应作为提供劳务，在实际提供时确认收入。如果一次性确认收入，则等同于企业将自身视作保险公司的代理人，同时相关服务也不再是首要义务人。

提问人：ying0518 时间：2019-01-27 20:47:51
能不能这么理解，从单支手机角度，延保收费金额应当不能弥补成本，企业销售的延保服务并不是针对单支手机的服务，而是赋予购买方在期间内更换配件的权利，就类似于购买健身房的会员卡。按照修订后收入准则，这个交易可认定为客户在主体履约的同时取得及消耗主体履约所提供的利益，因此属于在一段时间内确认收入的情形。

回答人：chenyiwei
也可以这样理解。